臺灣士林地方法院民事裁定
111年度消債更字第106號
債  務  人  林秀娟
代  理  人  饒菲律師
上列債務人聲請更生事件，本院裁定如下：
    主  文
債務人甲○○自民國一百一十一年十一月二日十七時起開始更生程
序。
命司法事務官進行本件更生程序。
    理  由
一、按債務人對於金融機構負債務者，在聲請更生前，應向最大
    債權金融機構請求協商債務清償方案，或向其住、居所地之
    法院或鄉、鎮、市、區調解委員會聲請債務清理之調解，消
    費者債務清理條例（下稱消債條例）第151條第1項定有明文
    。次按債務人不能清償債務或有不能清償之虞，且無擔保或
    無優先權之本金及利息債務總額未逾新臺幣（下同）1,200
    萬元者，於法院裁定開始清算程序或宣告破產前，得向法院
    聲請更生，此觀消債條例第3條、第42條第1項規定自明。又
    法院開始更生程序之裁定，應載明其年、月、日、時，並即
    時發生效力；法院裁定開始更生程序後，得命司法事務官進
    行更生程序，復為消債條例第45條第1項、第16條第1項所明
    定。
二、聲請意旨略以：伊有不能清償債務之虞，前已向本院聲請債
    務清理之調解，惟調解不成立。又伊無擔保或無優先權之本
    息債務總額未逾1,200萬元，復未經法院裁定開始清算程序
    及宣告破產，爰聲請更生等語。
三、經查，債務人主張之上開事實，有財團法人金融聯合徵信中
    心當事人綜合信用報告之債務清理條例前置協商專用債權人
    清冊（見本院111年度司消債調字第104號卷，下稱調解卷，
    第10至12頁）、全國財產稅總歸戶財產查詢清單（見調解卷
    第13頁、本院卷第94頁）、民國108至110年度綜合所得稅各
    類所得資料清單（見調解卷第14至15頁、本院卷第92頁）、
    調解不成立證明書（見調解卷第26頁、本院卷第26頁）、新
    北市政府勞工局111年7月6日新北勞業字第0000000000號函
    （見本院卷第54頁）、勞動部勞工保險局111年7月6日保普
    生字第00000000000號函（見本院卷第56頁）、三同企業股
    份有限公司109年3月至111年6月薪資明細表（見本院卷第64
    至76、116、118頁）、現戶全戶戶籍謄本（見本院卷第90頁
    ）、109年3月起迄今之存摺封面及內頁影本（見本院卷第96
    至102、164至170頁）、集保戶往來參加人明細資料表（見
    本院卷第104頁）、保管帳戶客戶餘額表（見本院卷第106頁
    ）、客戶存券異動明細表（見本院卷第108頁）、投資人於
    各專戶無資料明細表（見本院卷第110頁）、投資人於清算
    交割銀行未開戶明細表（見本院卷第112頁）、 中華民國人
    壽保險商業同業公會投保查詢資料（見本院卷第114頁）、
    勞動部勞工保險局勞工保險異動查詢（見本院卷第120頁）
    、建物登記謄本（見本院卷第122頁）、台灣自來水公司繳
    費證明（見本院卷第124頁）、台灣電力公司基隆區營業處
    函（見本院卷第126、128頁）、台灣大寬頻觀天下有線電視
    繳費收據（見新北院卷第130、132、134頁）、中華電信股
    份有限公司繳費證明單（見本院卷第136至138頁）、台灣大
    哥大電信費繳費證明（見本院卷第140、142頁）、受扶養人
    109至110年度綜合所得稅各類所得資料清單及全國財產稅總
    歸戶財產查詢清單（見本院卷第144至154頁）、每月收入及
    必要支出含扶養費明細（見本院卷第156頁）、新北市政府
    城鄉發展局111年10月6日新北城住字第0000000000號函（見
    本院卷第184頁）、新北市政府社會局111年10月6日新北社
    助字第0000000000號函（見本院卷第186頁）、財團法人台
    灣兒童暨家庭扶助基金會111年10月12日台童計字第1110000
    000號函（見本院卷第188頁）、南山人壽保險股份有限公司
    111年10月17日南壽保單字第0000000000號函（見本院卷第1
    90頁）在卷可稽，堪認屬實。債務人居住於新北市汐止區，
    名下無財產（見本院卷第94、190頁），又債務人擔任作業
    員每月薪資收入約27,000元（見本院卷第84、64至76頁），
    每月必要支出含2名未成年子女扶養費約25,409元（見本院
    卷第156頁），依債務人之債務總金額達275,136元（見調解
    卷第21頁）觀之，綜合評估債務人財產、信用及勞力等狀況
    ，堪認債務人有不能清償債務之虞。此外，復查無消債條例
    第6條第3項、第8條或第46條各款所定駁回更生聲請之事由
    ，債務人聲請更生，應屬有據，爰依首揭規定，裁定其應予
    開始更生程序，並命司法事務官進行本件更生程序。
四、爰裁定如主文。
中　　華　　民　　國　　111 　年　　11　　月　　2 　　日
                  民事第三庭  法  官  陳世源
以上正本係照原本作成。
本件裁定不得抗告。
中　　華　　民　　國　　111 　年　　11　　月　　2 　　日
                              書記官  吳婉萱